臺灣高雄地方法院民事判決　　　　　　　 94年度親字第128號
原　　　　告　乙○○
被　　　　告　甲○○
兼法定代理人　丙○○
上當事人間否認子女事件，本院於民國94年11月1日日言詞辯論
終結，判決如下：
    主  文
確認被告甲○○（民國○○年○ 月○○日生）非被告丙○○與原告之
婚生子（非被告丙○○自原告受胎所生）。
訴訟費用由被告負擔。
    事實及理由
一、本件原告起訴主張：被告丙○○於民國91年2 月7 日與原告
    結婚，惟兩人感情不睦，被告丙○○於92年5 月之後即離家
    並返回娘家居住，未與原告同居。嗣被告丙○○在其與原告
    之婚姻關係存續期間，於93年8 月28日產下被告甲○○，經
    原告委請財團法人長庚紀念醫院高雄分院（下稱長庚醫院）
    對被告甲○○與原告進行親子血緣鑑定，其鑑定結果認為可
    以排除原告為甲○○之親生父親此一假設，故被告甲○○顯
    然非被告丙○○自原告受胎所生，爰依民法第1063條第2 項
    提起本件訴訟，並聲明求為判決如主文所示。
二、被告則以：對原告請求沒有意見，然其係遭原告毆打而離家
    等語置辯。
三、得心證之理由：
  (一)按妻之受胎，係在婚姻關係存續中者，固推定其所生子女為
    婚生子女；惟該推定，如夫妻之一方能證明妻非自夫受胎者
    ，得於知悉子女出生之日起一年內提起否認之訴，民法第10
    63條第1 、2 項定有明文。再按關於認諾及訴訟上自認或不
    爭執事實之效力之規定，於否認子女之訴不適用之，民事訴
    訟法第595 條定有明文。本件被告丙○○固同意原告之請求
    ，惟依據上揭規定，不得逕行宣示確認被告甲○○非原告與
    被告丙○○所生之婚生子而為被告敗訴之判決，合先敘明。
  (二)經查，原告主張甲○○依法雖推定為其與丙○○之婚生女，
    然甲○○並非丙○○於婚姻關係存續中自其受胎所生之事實
    ，業據其提出戶籍謄本2 份、長庚醫院親子鑑定報告影本1
    份為據。復據本院依職權向長庚醫院查詢原告與甲○○是否
    有至該院進行親子血緣鑑定，經核該院函覆結果亦與原告所
    述相符，有該院94年10月27日（94）長庚院高字第4A0711號
    函所附之親子鑑定報告、身分證影本、照片影本等資料在卷
    可憑，自堪信原告之主張為真實。
  (三)綜上所述，甲○○既非丙○○自原告受胎所生，從而，原告
    依民法第1063條第2 項前段之規定，訴請確認甲○○非原告
    與丙○○之婚生子（非丙○○自原告受胎所生之子），即屬
    正當，應予准許。
四、據上論結，本件原告之訴為有理由，依民事訴訟法第78條、
    第85條第1項前段，判決如主文。
中　　華　　民　　國　　94　　年　　11　　月　　22　　日
  　        家事法庭  審判長法　官  廖家陽
                            法　官　郭佳瑛
                  　　　　  法　官　黃苙荌
以上正本證明與原本無異。
如不服本判決，應於判決送達後20日內向本院提出上訴狀並表明
中　　華　　民　　國　　94　　年　　11　　月　　22　　日
                  　　　法院書記官　周美
